臺灣臺中地方法院民事判決
110年度家簡上字第2號
上  訴  人  辛○○  
            己○○  
            戊○○  
            庚○○  

兼上四人                        
訴訟代理人  壬○○  
上五人共同
訴訟代理人  陳慧    
被上訴人    丙○○○（於民國000年0月00日死亡）

承受訴訟人  張○○（即丙○○○之承受訴訟人）            

訴訟代理人  楊承彬律師
上列當事人間請求分割遺產事件，上訴人對於中華民國109年11
月5日本院109年度家繼簡字第12號第一審判決提起上訴，本院第
二審合議庭於民國110年11月24日言詞辯論終結，判決如下：
    主      文
一、原判決廢棄。
二、兩造公同共有如附表一所示之財產，應依如附表一「本院分
    割方法」欄所示予以分割。 
三、第一審及第二審訴訟費用由兩造按附表二所示比例負擔。
    事實及理由
壹、程序部分： 
　　按當事人死亡者，訴訟程序在有繼承人、遺產管理人或其他
    依法令應續行訴訟之人承受其訴訟以前當然停止，而上述承
    受訴訟人，於得為承受時，應即為承受之聲明，他造當事人
    ，亦得聲明承受訴訟。聲明承受訴訟，應提出書狀於受訴法
    院，由法院送達於他造，家事事件法第51條準用民事訴訟法
    第168第1項、第175條第1項分別定有明文。查本件被上訴人
    丙○○○於訴訟繫屬中之民國110年6月27日死亡，經丙○○○之繼
    承人乙○○於110年8月25日具狀聲明承受訴訟，此有戶籍謄本
    、繼承系統表可稽，核其聲明承受訴訟與上開規定相符，應
    予准許。　　
貳、實體部分：
一、被上訴人丙○○○即原審原告於原審起訴主張：
(一)被繼承人李○於大正13年1月26日死亡，為甲○○之生父，被上
    訴人丙○○○之祖父。被上訴人丙○○○原名「李○○」，生父為甲○○（於民國00年0月00日死亡），被上訴人丙○○○之生母為丁○○（原名「李○○」，於104年8月30日死亡）遂於43年7月16
    日再嫁謝○○並冠夫姓。被上訴人辛○○、己○○、壬○○、戊○○、
    庚○○，則均為丁○○與謝○○所生之子女。兩造前因繼承被繼承
    人李○所遺坐落彰化縣○○鄉○○段000○000○0地號等二筆土地之
    應繼分比例有所爭執，嗣經鈞院以107年度家繼訴字第19號
    受理在案，兩造並於該事件中達成由被上訴人丙○○○取得上
    開遺產權利2分之1，上訴人則各取得上開遺產權利10分之1
    之和解共識。
(二)被繼承人李○所遺上開948地號土地（下稱系爭土地），前經
    訴外人賴○○依據土地法第34條之1之規定全部予以出售後，
    乃將出售所得之價金，扣除土地增值稅後，將兩造所應分得
    之部分，向臺灣臺北地方法院提存所辦理提存（107 年度存
    字第1391號提存通知書），兩造在上開和解基礎下（即被上
    訴人丙○○○取得遺產權利2 分之1，上訴人五人各取得遺產權
    利10分之1），乃將此部分之和解筆錄記載為：「被繼承人
    李○所遺臺灣臺北地方法院107年度存字第1391號提存金遺產
    【新臺幣（下同）肆佰柒拾玖萬參仟陸佰參拾捌元】，分割
    由原告（即本件被上訴人丙○○○）取得二分之一，被告（即
    本件上訴人）各取得十分之一。」等語。然於上開和解協議
    之後，上訴人發現本件系爭土地土地增值稅之課徵及計算有
    誤，乃向彰化縣地方稅務局申請退稅，經彰化縣地方稅務局
    審查後，作成應予退還溢繳稅款新臺幣（下同）54萬8,432
    元之決定，並將此一應退稅額，以支票之方式，載明兩造為
    共同支票受款人，寄交予上訴人共同委任之上訴人壬○○收執
    。惟兩造對如何分配上開溢繳土地增值稅退稅支票之權利範
    圍有所爭執，然倘訴外人賴清民依據土地法第34條之1 出售
    系爭土地時，其為被繼承人李港所代扣繳之土地增值稅並無
    錯誤（即無上訴人所稱「溢繳」之情），則有關被繼承人李
    港所留系爭土地轉換成「提存金」債權之金額，應為479 萬
    3,638 元加54萬8,432 元。依據兩造上開和解協議之共識，
    則本件被上訴人丙○○○自有權請求就上開漏未分配之54萬8,4
    32 元部分，再行分配由被上訴人丙○○○分得2 分之1 即27萬
    4,216 元，而上訴人各分得10分之1。又若上訴人主張其等
    各依10分之1 所分得之金額，將有不足1 元之情事，則被上
    訴人丙○○○同意就上開遺產部分，由上訴人5 人各分得5 萬4
    ,844 元，由被上訴人丙○○○分得其餘之27萬4,212元。
二、上訴人即原審被告上訴意旨略以： 
(一)原判決理由略謂：彰化縣○○鄉○○段000地號土地(下稱系爭土
    地)退稅款54萬843元既為稅捐機關溢收之稅款，顯非土地增
    值稅，而應屬系爭土地價值之一部，自仍應為兩造公同共有
    。而兩既前於107年8月7日就系爭土地出賣價金部分達成和
    解，則該退稅款部分應由被上訴人丙○○○取得2分之1，上訴
    人各取得10分之1。
(二)本件原判決之認定應有違誤，析述理由如下：　
　1.兩造107年8月7日就系爭土地出賣價金之和解「不包含」此
    退稅款54萬8,432元：
　⑴本件被上訴人起訴雖主張：不論彰化縣地方稅務局認定應因
    為何，此一退還之土地增值稅，如自始即不存誤、溢繳之情
    事，本應由訴外人賴清民一併提存，成為和解筆錄之「提存
    金遺產」之一部分。且從和解對話内容可知，上訴人在和解
    期日之陳述內容，或早已明知若有退稅或計算的問題，即會
    導致提存金遭多扣之結果，故上訴人對於如有退稅，退稅款
    亦屬於提存金內容一部分情事亦當可以預見，故不論退稅原
    因為何，仍應認為在兩造和解效力所及云云。　　　
　⑵若如被上訴人所述，107年8月7日和解當日上訴人已或可知有
    退稅或計算錯誤問題，則被上訴人亦存有預見利益，何以急
    於當日達成和解?其原因在於「不確定」是否一定會退稅：
　①稅捐稽徵法第28條第2項雖然就稅捐機關在徵收稅款上若有錯
    誤導致納稅義務人因此溢繳稅款應予退還之規定，但就是否
    確實能夠核退，必須是「稅捐機關審查」之結果，納稅義務
    人並無「決定是否退稅」之權利甚或影響稅捐機關之審查。
　②上訴人壬○○與己○○因為知悉尚有「是否可以」退稅之部分在
    審查中，因此於和解當日提出該部分之疑慮，然被上訴人其
    訴訟代理人於和解當日並未對於是否會有退稅一事表達疑慮
    或者請求法院函詢稅捐機關，顯見被上訴人亦認為「是否退
    稅屬不確定」之狀態，在此情況下，兩造僅同意就「目前」
    之提存金額達成和解，實難認定已包含是否確定尚有疑義之
    退稅款。　
  ③該筆是否退稅之金額既然於和解當時屬於不確定之狀況且又
    非當時已明確提存之金額，被上訴人丙○○○卻主張如自始未
    錯誤，即屬提存金額，其主張實非正確。質言之，該筆是否
    退稅之金額在兩造和解當時「自始尚未存在」且「非可確定
    存在」，則兩造只是針對「當時確定存在」之提存金達成和
    解，無法涵蓋其他金額。　
　⑶退稅部分既不在和解範圍內，應由兩造公同共有，並依照6分
    之1比例加以分配，而非直接引用前案之和解筆錄：
　①本案係因依照土地稅法第5條及第28條之規定，因繼承而來而
    移轉之土地，免徵土地增值稅。而稅捐機關因為誤算兩造於
    104年8月30日死亡繼承丁○○而來之部分，於104年8月30日依
    法並無課徵土地增值稅之情事，經上訴人發現後，予以核退
    54萬8,432元。
　②前案和解當时雖然是針對系爭土地因訴外人賴○○出售後提存
    之金額，但並不包括當時尚未確定是否核退之本案金額(即5
    4萬8,432元)，且亦為當時同意和解之兩造所知悉，被上訴
    人仍主張應依照前案和解程序之比例予以分配，顯無理由。
　③本案54萬8,432元應由兩造按持分比例即6分之1加以分配，被
    上訴人至多僅取得91,405元，原判決卻認為應以被上訴人取
    得2分之1，上訴人各取得10分之1之方式加以分割取得，應
    有違誤。　
　2.土地增值稅是土地的資本利得稅，在土地出售時，針對土地
    漲價幅度向獲得利益者予以課稅。本案產生之土地增值稅，
    係在被繼承人甲○○死後至107年3月土地賣出此段期間核課。
    但因兩造雙方繼承時間點不同，必須拆成兩部分來細究納稅
    義務：　　
　⑴依照民法第1147條之規定，被繼承人死亡時為繼承開始之時
    點，故彰化縣地方稅務局已先針對整筆土地扣繳6人土地增
    值稅共117萬3,471元。
　⑵然兩造就系爭土地之繼承之時點不同：
　①被上訴人丙○○○從其父親甲○○死亡日即開始起算繼承日，繼承
    時間點從66年10月開始至107年3月土地賣出，共41年，實際
    應納稅額58萬67,35元，經互抵後退稅為0元。
　②上訴人5人、被上訴人丙○○○則從兩造母親丁○○死亡時才開始
    繼承。繼承時間點從104年至107年3月土地賣出，共3年，實
    際應須繳納稅額為3萬8,304元，經互抵後，尚有溢缴應退稅
    款54萬8,432元，此筆退稅款為6人共同持有，故6人持分各1
    /6，每人應各分得9萬1,405元（參家事上訴狀附件二）。　
    　
  ⑶综上，被上訴人丙○○○於其父親甲○○死亡後，因繼承2分之1土
    地之遺產，已領回239萬6,819元，故被上訴人丙○○○理應承
    擔繼承甲○○自66年10月至107年3月期間(共41年)土地賣出之
    土地增值稅58萬6,735元。惟兩造因繼承時間點不同，故應
    納稅額亦不同，本案應退稅款54萬8,432元係兩造母親丁○○
    就系爭土地持分2分之1而來，因繼承而移轉之土地免徵土地
    增值稅，故應由被上訴人丙○○○、上訴人各分得6分之1，每
    人應各分得9萬1,405元，但被上訴人丙○○○卻主張其分得2分
    之1，上訴人各分得10分之1，與法自有未合。
(三)综上所述，被上訴人丙○○○主張以前案和解內容之持分比例
    為本案請求權基礎，實無所據。原判決不查上述理由，仍認
    定兩造既然前於107年8月7日就系爭土地出賣價金達成和解
    ，本案退稅款應由被上訴人丙○○○取得2分之1，由上訴人各
    取得10分之1，其認定有違背兩和解當時之真意，有違誤之
    處。
(四)並聲明：
  1.判決廢棄。
　2.前開廢棄部分,被上訴人在第一審之訴駁回。
　3.第一、二審訴訟費用由被上訴人負擔。　　
三、被上訴人就本件上訴之抗辯： 
(一)本件上訴人所執之上訴理由之一，無非仍持續主張有關本件
    系爭「退稅款」54萬8,432元，在兩造前於107年8月7日達成
    「遺產分割協議」時(即兩造於臺灣臺中地方法院107年度家
    繼訴字第19號乙案做成和解筆錄時)，仍屬於「不確定」之
    狀態(即退稅與否仍待稅捐機關之審查)，故有關系爭「退稅
    款」之金額，當不在兩造和解效力之所及，或遺產分割協議
    效力之所及云云，然查：
　1.本件兩造間於上開107年度家繼訴字第19號乙案中所達成遺
    產分割協議之實質內容，係以被上訴人丙○○○分得被繼承人
    李港所遺留「全部遺產」權利中之2分之1，另上訴人等5人
    則各分得10分之1之模式，加以約定；此由上開和解筆錄中
    所記載關於兩造之協議內容為：「被繼承人李○所遺臺灣臺
    北地方法院107年度存字第1391號提存金遺產(新臺幣肆佰柒
    拾玖萬參仟陸佰參拾捌元)，分割由原告（即本件被上訴人
    丙○○○）取得二分之一，被告（即本件上訴人）各取得十分
    之一。」等語，即可得證；是換言之，倘本件系爭「退稅款
    」之金額在本質上係屬於被繼承人李○所遺留之遺產，則當
    然有關於此部分遺產權利之分配，即應依兩造間所達成之上
    開遺產分割協議加以分配無誤，先予敘明。　
　2.而承如兩造所不爭執者，本件兩造被繼承人李港所遺留之財
    產，原本乃為坐落彰化縣○○鄉○○段0000○○○○0○○00○000○0地
    號(應有部分4分之1)等二筆土地，嗣其中系爭000地號土地
    部分，遭同為系爭000地號土地共有人之訴外人賴○○依據土
    地法第34條之1之規定予以處分，訴外人賴清民並將其處分
    系爭948地號土地所得之價金，依據共有比例，並扣除土地
    增值稅後，向臺灣臺北地方法院辦理提存，是基此，於兩造
    達成上開遺產分割協議時，當然即只能直接針對上開提存金
    數額加以分配無誤。　　
　3.嗣上訴人以上開土地增值稅之核定有所錯誤為由，向彰化縣
    地方稅務局申請退稅，最終並由彰化縣地方稅務局做成准予
    退稅54萬8,432元之決定，是不論彰化縣地方稅務局做成此
    一准予退稅之法律上理由為何，此一「退款稅」54萬8,432
    元，原本即係不應繳納之「稅款」，而明顯屬於系爭948地
    號土地處分所得「價金」之一部無誤，基此，被上訴人丙○○○主張針對此一「退款稅」應按兩造上開遺產分割協議，由
    被上訴人分得其2分之1，另上訴人各分得其10分之1，實無
    可爭議，懇請鈞院明察。
(二)另外，上訴人或又主張系爭「退稅款」54萬8,432元既不為
    兩造上開遺產分割協議效力之所及(或和解效力之所及)，即
    應回歸兩造原本公同共有之法律狀態，由兩造各分得6分之1
    云云。惟事實上，兩造係以被繼承人李○共同繼承人之身分
    而成立公同共有關係，是即如被上訴人丙○○○於上開107年度
    家繼訴字第19號乙案中原所主張者，依據本件兩造各自之繼
    承情形，被上訴人丙○○○對於被繼承人李○所留遺產之應繼分
    比例當為12分之7，而上訴人等5人對於被繼承人李○所留遺
    產之應繼分比例當各為12分之1；故若上訴人之此等抗辯為
    可採，則被上訴人丙○○○亦應分得上開「退款稅」54萬8,432
    元之12分之7，另上訴人等5人均應分得各12分之1，方屬正
    確。　
(三)並聲明：
　1.上訴駁回。
　2.訴訟費用由上訴人負擔。　　　　　　
四、本院之判斷： 
(一)本件被繼承人李○於大正13年1月26日死亡，甲○○為李○唯一
    之繼承人，嗣甲○○與配偶丁○○（原名「李○○」，22年2月10
    日生）共同育有被上訴人丙○○○（被上訴人丙○○○，原名「李
    ○○」，46年11月4日由其生母之配偶謝○○收養，改名為謝○○
    ，謝○○於65年6月25日與張○○結婚，冠夫姓為丙○○○）。甲○○
    於43年3月15日死亡，其繼承人為丁○○及被上訴人丙○○○，應
    繼分各2分之1。嗣丁○○於43年7月16日再婚，嫁給謝○○，丁○○與再婚配偶謝○○另共同生育上訴人辛○○、己○○、壬○○、戊○○、庚○○，其後謝○○於71年7月12日死亡，丁○○則於104年8月
    30日死亡等事實，為兩造所不爭執。綜上，丁○○死亡後，丁○○所留遺產自應由其繼承人即六名子女即被上訴人丙○○○與
    上訴人5人共同繼承，應繼分各1/6（如附表二所示）。　　
(二)被繼承人李○死亡時遺有彰化縣○○鄉○○段000地號（面積1385
    .32 平方公尺，權利範圍4分之1）、彰化縣○○鄉○○段000○0 
    地號（面積256.14平方公尺，權利範圍4分之1）2筆土地（
    下簡稱系爭土地）。因系爭土地之共有人即訴外人賴清民，
    依據土地法第34條之1 之規定，逕予出售上開土地之全部後
    ，將應分配予被繼承人李港之價金，扣除應繳納之「土地增
    值稅117萬3,471元」後，而以臺灣臺北地方法院107年度存
    字第1391號提存。被上訴人丙○○○對被繼承人李○所留遺產之
    應繼分比例有所爭議，曾向本院提出確認應繼分等之訴訟，
    經本院以107年度家繼訴字第19號審理後，兩造於107年8月7
    日達成和解，協議被繼承人李○所遺臺灣臺北地方法院107年
    度存字第1391號提存金遺產（479 萬3,638元），分割由被
    上訴人丙○○○取得2分之，上訴人各取得10分之1等事實，亦
    為兩造所不爭執。 　　
(三)嗣因上訴人以系爭土地之「土地增值稅」之課徵及計算有誤
    ，乃向彰化縣地方稅務局申請退稅，經彰化縣地方稅務局作
    成應予退還溢繳土地增值稅共54萬8,432元（下稱系爭退稅
    款）之決定，並開立載明受款人為丙○○○、辛○○、壬○○、戊○○、己○○、庚○○等6人公同共有，面額為54萬8,432元之支票
    ，寄交予上訴人壬○○收執等事實，亦為兩造所不爭執。而土
    地增值稅係為實施土地自然漲價歸公之政策，於土地移轉時
    ，依照土地漲價總數額，減去土地所有權人為改良土地已支
    付之全部費用後之餘額計算徵收之；土地為有償移轉者，土
    地增值稅之納稅義務人為原所有權人，土地稅法第5 條第1 
    項第1 款定有明文。而土地增稅之納稅義務人既為土地所有
    權人，則溢繳土地增值稅之退稅款，自應屬土地原所有權人
    。基此，本件溢繳土地增值稅之系爭退稅款，自應屬原土地
    所有權人所有。而依據卷附彰化縣地方稅務局107年11月28
    日彰稅土字第1076163683號函說明三所示：「今依民法第11
    38、1144條及土地稅法第28條第2項規定，前移轉之1/4持分
    ，其中持分1/8前次移轉現值或原規定地價為66年10月300元
    /㎡，另持分1/8前次移轉現值或原規定地價應為104年8月10,
    500/㎡，土地增值稅分別為58萬6,735元及3萬8,304元。經互
    抵後，尚有溢繳稅款54萬8,432元，應予退還」等語；而有
    關上開函文說明三所指退還溢繳稅款之詳細依據為何，經本
    院函詢上開稅務局後，該局函覆：「二、107年11月28日彰
    稅土字第1076163683號函說明三所指『前次移轉1/4持分』係
    指辛○○等5人所提供貴院107年度家繼訴字第19號和解筆錄及
    彰化縣彰化地政事務所所提供繼承系統表中，甲○○繼承其父
    李○及其母簡○○之○○鄉○○段000地號遺產之權利持分。三、甲○○於43年3月15日死亡後，其1/4持分由配偶丁○○及長女丙○○○按應繼分各繼承1/8持分，該土地於66年10月第一次規定地
    價公告現值為300元/㎡。嗣後丁○○於104年8月30日死亡，其
    所有1/8持分由丙○○○、辛○○、壬○○、戊○○、己○○、庚○○等6
    人共同繼承，故前次移轉現值或原規定地價調高至繼承開始
    當期土地公告現值為104年8月10,500元/㎡」等語，此亦有該
    局110年5月17日彰稅土字第1100008346號函在卷可稽。準此
    ，稽諸上開地方稅務局之兩份函文內容，即可推知第一份函
    文所指應課徵土地增值稅58萬6,735元之部分，應為被上訴
    人丙○○○繼承自其父甲○○之系爭土地1/4持分部分（張謝真珠
    之應繼分為1/2）；而所指應課徵土地增值稅3萬8,304元（
    即應退稅溢繳之54萬8,432元）部分，則應屬兩造之母丁○○
    繼承自丁○○之配偶甲○○之系爭土地1/4持分部分（丁○○之應
    繼分為1/2）。基此，堪認為系爭退稅款自應屬該部分土地
    所有權人即兩造之母丁○○所有，現自應屬兩造之母丁○○之遺
    產無訛，為兩造所公同共有，從而丁○○之繼承人即本件被上
    訴人丙○○○提起本件分割遺產訴訟，請求就系爭退稅款為分
    割，自屬有據。
(四)而就丁○○之遺產即系爭退稅款應如何分割？被上訴人丙○○○
    主張：兩造既前於107年8月7日就系爭土地出賣價金部分達
    成和解，則該退稅款應依和解協議之共識分配，亦即由被上
    訴人丙○○○取得2分之1，上訴人5人各取得10分之1等語；而
    上訴人則主張：兩造107年8月7日就系爭土地出賣價金之和
    解不包含此退稅款，該退稅款依照如附表二所示兩造應繼分
    比例（即每人各6分之1）加以分配。是本件爭點厥為：系爭
    退稅款54萬8,432元之分割方式，是否為兩造於107年8月7日
    所為和解筆錄效力所及？抑或應回歸兩造之法定應繼分而為
    分配？
　⑴按和解成立者，與確定判決有同一之效力，民事訴訟法第380
    條第1項定有明文。故在訴訟和解成立前已發生之事實，不
    問當事人是否曾為主張，概受訴訟上和解之確定力拘束，不
    得於和解後再為主張（最高法院77年度上字第1468號裁判要
    旨參照）。次按判決既判力，係僅關於為確定判決之事實審
    言詞辯論終結時之狀態而生，故在確定判決事實審言詞辯論
    終結後所發生之事實，並不受其既判力之拘束，其以之作為
    另行起訴之原因事實，自不發生一事不再理之問題（最高法
    院109年度台抗字第1536號裁定參照）。綜上，可知在訴訟
    和解成立後始發生之事實，不受訴訟上和解之確定力拘束，
    亦不為既判力遮斷效所及。
　⑵經查：兩造係於「107年8月7日」成立和解，就被繼承人李○
    所遺臺灣臺北地方法院107年度存字第1391號提存金遺產（4
    79萬3,638元）之分割方法達成協議，此有本院107年度家繼
    訴字第19號和解筆錄附於本院107年度家繼訴字第19號民事
    案卷可稽，業經本院調卷核閱屬實。而嗣後上訴人以系爭土
    地之土地增值稅之課徵及計算有誤，向彰化縣地方稅務局申
    請退稅，經彰化縣地方稅務局於「107年11月28日」作成應
    予退還溢繳土地增值稅共54萬8,432元之行政處分，此亦有
    彰化縣地方稅務局107年11月28日彰稅土地字第1076163683
    號函在卷可稽。既彰化縣地方稅務局所為之退稅行政處分，
    係發生於兩造前揭和解筆錄作成之後，揆諸上開最高法院裁
    判意旨，系爭退稅款之分配自不受上開和解筆錄之拘束。被
    上訴人抗辯稱系爭退稅款應依據上開和解筆錄所定分配比例
    為分割，應有誤會。
　⑶而系爭退稅款54萬8,432元，係基於兩造再轉繼承兩造之母丁○○所遺系爭土地持分而來，依據民法第1144條第1款規定，
    自應由兩造按如附表二所示之應繼分比例（即每人各6分之1
    ）予以分配。就此，被上訴人抗辯稱若不依據上述和解筆錄
    所定比例分配，應由被上訴人分得7/12，上訴人5人各分得1
    /12云云，自亦難憑採。
(五)綜上所述，則被上訴人依民法第1164條之規定，於本件請求
    分割如附表一所示遺產，為有理由。本件遺產即系爭退稅款
    應酌定依附表二所示應繼分比例為分配，原審依據兩造於10
    7年8月7日所為和解筆錄所定分配比例為分配，尚有未洽，
    上訴論旨，求予廢棄原判決，為有理由，爰判決如主文第一
    項所示，並按附表一「本院分割方法」欄所示分割，爰判決
    如主文第二項所示。
五、本件事證已臻明確，兩造其餘攻擊防禦方法及證據，核與判
    決之結果不生影響，爰不一一論列，附此敘明。
六、按因共有物分割、經界或其他性質上類似之事件涉訟，由敗
    訴當事人負擔訴訟費用顯失公平者，法院得酌量情形，命勝
    訴之當事人負擔其一部，民事訴訟法第80條之1 定有明文。
    因分割遺產之訴，係固有必要共同訴訟，兩造間本可互換地
    位，且兩造均蒙其利，是本院認本件之第一、二審訴訟費用
    應由兩造各按其應繼分之比例負擔訴訟費用，較為公允，爰
    諭知訴訟費用之負擔如主文第三項所示。
參、據上論結，本件上訴為有理由，依家事事件法第51條，民事
    訴訟法第436條之1第3項、第450條第1項、第80條之1、第85
    條第1項前段，判決如主文。　　　　　　　　　　
中　　華　　民　　國　　110 　年　　12　　月　　22　　日
                  家事法庭    審判長法  官   蔡建興
                                    法  官   陳忠榮
                                    法  官   陳斐琪
以上正本係照原本作成。
本判決不得上訴（上訴利益未逾新臺幣150萬元）。
中　　華　　民　　國　　110 　年　　12　　月　　22　　日
                                    書記官   張卉庭
　　　　　　　　　　　　　　　　
附表一：被繼承人李○遺產                幣別：新臺幣
編號 種類 遺產項目 金  額 分割方法   1 退稅專戶存款支 票 彰化縣地方稅務局退稅專用「土地增值稅更正退稅」  票號：NA0000000   548,432元 由兩造按附表二所示應繼分比例取得 

附表二
姓名 應繼分比例 丙○○○ 1/6 辛○○ 1/6 己○○ 1/6 壬○○ 1/6 戊○○ 1/6 庚○○ 1/6